# 请教陈版：关于IPO差异报告中原始报表的选择问题？

提问人：忘词儿了 时间：2017-11-30 18:31:32
陈版，您好！因企业正在申报IPO，前三年的原始报表因汇算清缴较晚，企业能够及时调整一些分录；但最后一期的原始报表因为税务申报的时间比较早，企业账务有些仓促，导致与我们最后审定的报表有较多的差异调整。而根据证监会的相关要求，原始报表可选择税务申报报表或审计审定报表。因为，想请教陈版，是否可以如此操作：前三年以税务申报的报表作为原始报表，最后一期以我们审定的报表作为原始报表？万分感谢！！！

回答人：chenyiwei
个人理解，不建议此类人为调节，建议尽可能这三年时间内对原始报表来源的指定保持一致。